# 软件服务收入和成本确认问题

提问人：七秒 10- 时间：2021-06-26 23:28:38
请教陈版主和各位大神，A公司提供软件服务两种模式，一类为企业客户按年支付软件服务费（无需安装，付费后公司后台即可开通系统账号），与客户签订软件许可服务协议，合同包含数据分析、运维服务（年限与软件许可一致），合同金额并未区分许可费、运维服务等，这种情况下如何确认相关收入和与之匹配的成本；
另一种情况是争对个人用户，通过支付购买增值服务而获取软件使用功能，并且按软件内设置的模块开通来收取费用，对于这种情况收入和成本如何确认，涉及的成本构成主要包含哪些？

回答人：chenyiwei
如果所购买的服务是有期限的，且必须连接到A公司的网络才能使用该服务，则属于在一段时间内确认收入，应将合同价款总体在约定的服务期限内摊销确认收入。
对于数据分析、运维服务，应谨慎判断这与软件服务是否必须作为一个整体使用，缺一不可，还是属于另一项独立的增值服务，据此考虑是否单独识别为一项履约义务。